最高法院刑事判決                              八十八年度台上字第一九一四號
    上訴人  甲○○
右上訴人因偽造文書等罪案件，不服台灣高等法院台中分院中華民國八十七年六月十
九日第二審判決（八十七年度上訴字第一二九三號，起訴案號：台灣台中地方法院檢
察署八十七年度偵字第四一二二號），提起上訴，本院判決如左：
    主  文
上訴駁回。
    理  由
一偽造文書部分：
按刑事訴訟法第三百七十七條規定，上訴於第三審法院，非以判決違背法令為理由，
不得為之。是提起第三審上訴，應以原判決違背法令為理由，係屬法定要件。如果上
訴理由狀並未依據卷內訴訟資料，具體指摘原判決不適用何種法則或如何適用不當，
或所指摘原判決違法情事，顯與法律規定得為第三審上訴理由之違法情形，不相適合
時，均應認其上訴為違背法律上之程式，予以駁回。本件原判決綜合調查證據之結果
，認上訴人甲○○犯有刑法第二百十六條第二百十條行使偽造私文書，足以生損害於
他人罪（為累犯）之事實，因認第一審判決就此部分論上訴人以上開罪名，處有期徒
刑肆月；讓渡書壹紙上「讓渡人欄」所偽造之「陳金全」署押壹枚沒收，為無不合，
予以維持，駁回上訴人在第二審之上訴，已引用第一審判決書所記載之事實、證據及
理由，詳認定犯罪事實之依據及憑以認定之理由，並對上訴人否認犯罪之辯詞，如
何不足採信，均已依據卷內資料予以指駁及說明，從形式上觀察，原判決並無違背法
令情形。上訴意旨謂：伊使用「陳金全」之偏名已有多年，以「陳金全」名義簽立讓
渡書時，尚留下真實之電話號碼，足見伊在主觀上並無偽造私文書之犯意，且客觀上
亦不足生損害於公眾或他人，與行使偽造私文書罪之構成要件尚屬有間，原判決遽予
論處上訴人此部分罪刑，殊有違誤等語，係就原判決已詳為論斷與說明之事項，再為
事實上之爭執，殊非適法之第三審上訴理由。又依警卷資料所載，向上訴人買受贓車
之陳文程已供明上訴人以假名「陳金全」簽立讓渡書後，上訴人始自白假冒「陳金全
」之名簽立讓渡書（見警卷第五頁反面、第四頁正面），上訴人既係自白而非自首，
原判決未依自首之例減輕其刑，難謂有不適用法則之違法。此外，上訴人徒憑己意，
對原審職權之適法行使及原判決理由已詳為論斷之事項，任意爭辯，顯與法定上訴第
三審之形式要件不符，其上訴違背法律上之程式，應予駁回。
二連續竊盜部分：
按刑事訴訟法第三百七十六條所列各罪之案件，經第二審判決者，不得上訴於第三審
法院，觀諸該法條之規定自明。上訴人甲○○被訴連續竊盜部分，原判決係維持第一
審依刑法第五十六條、第三百二十條第一項論處罪刑之判決。查該罪名係屬刑事訴訟
法第三百七十六條第二款之案件，既經第二審判決，自不得上訴於第三審法院，上訴
人竟就此部分復提起上訴，顯為法所不許，亦應予駁回。
據上論結，應依刑事訴訟法第三百九十五條前段，判決如主文。
中      華      民      國    八十八    年      四      月     十五     日
                              最高法院刑事第七庭
                                  審判長法官  謝  家  鶴
                                        法官  洪  文  章
                                        法官  花  滿  堂
                                        法官  陳  世  淙
                                        法官  洪  佳  濱
      右正本證明與原本無異
                                              書  記  官
中      華      民      國    八十八    年      四      月    二十三    日
